---
output:
  pdf_document: default
  html_document: default
header-includes: 
    - \usepackage{amsthm}
    - \usepackage{xcolor}
documentclass: article
<!---output: beamer_presentation--->
---

```{r global_options, include=FALSE}
knitr::opts_chunk$set(error=TRUE,        # Keep compiling upon error
                      collapse=TRUE,     # collapse by default
                      echo=TRUE,         # echo code by default
                      comment = "#>",    # change comment character
                      fig.width = 10,     # set figure width
                      out.width = "100%", # set width of displayed images
                      warning=TRUE,      # show R warnings
                      message=FALSE)     # show R messages

packageTest<- function(x)  {
    if (!require(x,character.only = TRUE))  {
      install.packages(x,dep=TRUE)
      if(!require(x,character.only = TRUE)) stop("Package not found")
    }
}

options(warn=-1)
```


<!--- Solution Region --->
<style>
#solution {
  background-color: #8FBC8F;
  border-style: solid;
  border-color: blue;
  margin-left: 20px;
  margin-bottom: 15px;
  padding: 5px;
}
</style>



<!---**Sommersemester 2019 |Studiengang Data Science | Hochschule Darmstadt **--->




\theoremstyle{break}
\newtheorem{auf}{Aufgabe}

\newcommand{\R}{{\sffamily R} }

\begin{centering}
%\vspace{-2 cm}
\Huge
{\bf Uebung 1}\\
\Large
Computational Statistics\\
\normalsize
Sommersemester 2019\\
April 4, 2019\\
J. Groos (FBMN, h\_da)\\
\end{centering}


\hrulefill

**Name:**

\hrulefill


# Uebung 1: Multiple lineare Regression

1. Fuehre eine lineare Regression auf dem Datensatz Donald durch

  x1: Geschlecht (0 = w, 1 = m)
  
  x2: Alter
  
  x3: Minderheit (0 = Nein, 1 = Ja)
  
  x4: Fremdenfeindlich (0-11)
  
  x5: IQ
  
  y: Zustimmung
  
  (Funktion: lm)
  
2. Vergleiche den Einfluss der Variablen
  -> Standardisierte Parameter (Funktion: lm.beta (Paket QuantPsyc))
  
3. Bestimme die KI fuer die Parameter

4. Bestimme den VIF-Wert (Multikolinearitaet) (Funktion. vif (Paket car))

5. Ueberpruefe die Verteilung der Residuen und Linearitaet (Funktionen: plot, list, residualPlot, avPlots, ...)

6. Prognose fuer sich selbst

## 1.
```{r, include=TRUE, message=FALSE}
# Lade Daten
load(file='Donald.RData')
data <- Donald_1

# Fitte die Regression 
fit <- lm(Trump ~ Alter + Geschlecht + Minderheit + Fremdenfeindlich + IQ, data = data)

# Ergebnis
summary(fit)
```

## 2.

```{r, include=TRUE, message=FALSE}
# installieren des QuantPsyc package
packageTest('QuantPsyc')

# standardisiere die Parameter des Regressionsmodells
fit.beta <- lm.beta(fit)
print(fit.beta)
```

Der Parameter "Fremdenfeindlich" hat den größten Effekt auf die abhängige Variable. Je höher der Parameterwert, desto größer die Zustimmung zu Trump (in %). Der Parameter "IQ" hat einen moderaten negativen Effekt auf die Ausprägung der abhängigen Variable. Je höher der Parameterwert, desto geringer die Zustimmung zu Trump (in %). DIe Parameter "Geschlecht", "Minderheit" und "Alter" haben jeweils einen geringen Effekt auf die Ausprägung der abhängigen Variable.

## 3.

```{r, include=TRUE, message=FALSE}
KI <- confint(object = fit, level = 0.95)
KI
```


## 4.

```{r, include=TRUE,  message=FALSE}
packageTest('car')

vif_fit <- vif(mod = fit)
vif_fit
```
Die VIF-Werte liegen alle deutlich unter 5(10), es liegen also keine Hinweise für Multikolliniaritaet zwischen den Modellparametern vor.

## 5.

```{r, include=TRUE,  message=FALSE}
packageTest('magrittr') 
packageTest('tidyr')
packageTest('ggplot2')

par(mfrow = c(2, 3)) 
plot(fit)
residualPlot(fit)
```
```{r}
data$predicted <- predict(fit)
data$residuals <- residuals(fit)

data %>% 
  gather(key = "iv", value = "x", -Trump, -predicted, -residuals, -Minderheit, -Geschlecht) %>%
  ggplot(aes(x = x, y = Trump)) +
  geom_segment(aes(xend = x, yend = predicted), alpha = .2) +
  geom_point(aes(color = factor(residuals))) +
  guides(color = FALSE) +
  geom_point(aes(y = predicted), shape = 1) +
  facet_grid(~ iv, scales = 'free_x') +
  theme_bw()
```

Die Residuenanalyse ergibt, dass die Residuen (näherungsweise) standardnormalverteilt sind und es keine klar erkennbaren Muster in den Residuenplots gibt. 

Zudem wurden die Ausprägungen der (nicht-binären) unabhängigen Parameter den Ausprägungen der abhängigen Variabel durch Scatterplots gegenübergestellt.
Lediglich der Parameter "Fremdenfeindlich" weist einen klar erkennbaren linearen Zusammenhang zur abhängigen Variabel auf. Dies bestätigt das Ergebnis aus 2.

```{r}
avPlot(fit, "Fremdenfeindlich")
avPlot(fit, "Alter")
avPlot(fit, "Minderheit")
avPlot(fit, "IQ")
avPlot(fit, "Geschlecht")
```

## 6. 

```{r, include=TRUE, message=FALSE}
my_data <- data.frame("Geschlecht" = 1, "Alter" = 24, "Minderheit" = 0, "Fremdenfeindlich" = 5, "IQ" = 100)
my_data$predicted <- predict(fit, newdata =  my_data)

my_data
```

Das Modell prognostiziert "mir" eine Zustimmung zu Trump von ~ 46.5%.