
---
output:
  pdf_document: default
  html_document: default
header-includes: 
    - \usepackage{amsthm}
    - \usepackage{xcolor}
documentclass: article
<!---output: beamer_presentation--->
---

```{r global_options, include=FALSE}
knitr::opts_chunk$set(error=TRUE,        # Keep compiling upon error
                      collapse=TRUE,     # collapse by default
                      echo=TRUE,         # echo code by default
                      comment = "#>",    # change comment character
                      fig.width = 10,     # set figure width
                      out.width = "100%", # set width of displayed images
                      warning=TRUE,      # show R warnings
                      message=FALSE)     # show R messages

packageTest<- function(x)  {
    if (!require(x,character.only = TRUE))  {
      install.packages(x,dep=TRUE)
      if(!require(x,character.only = TRUE)) stop("Package not found")
    }
}

options(warn=-1)
```


<!--- Solution Region --->
<style>
#solution {
  background-color: #8FBC8F;
  border-style: solid;
  border-color: blue;
  margin-left: 20px;
  margin-bottom: 15px;
  padding: 5px;
}
</style>



<!---**Sommersemester 2019 |Studiengang Data Science | Hochschule Darmstadt **--->




\theoremstyle{break}
\newtheorem{auf}{Aufgabe}

\newcommand{\R}{{\sffamily R} }

\begin{centering}
%\vspace{-2 cm}
\Huge
{\bf Uebung 6}\\
\Large
Computational Statistics\\
\normalsize
Sommersemester 2019\\
April 15, 2019\\
J. Groos (FBMN, h\_da)\\
\end{centering}


\hrulefill

**Name:**

\hrulefill

```{r}
set.seed(42)
```

## A 1 
###a)

```{r}
gv <- runif(10000,min=0,max=1)
lambda <- 3
invexp <- -(1/lambda)*log(gv)
exp <- rexp(10000,lambda)

invpois = NULL
for (i in 1:10000){
j <- 0
U <- runif(1,0,1)
Y <- -(1/lambda)*log(U)
sum <- Y

while(sum < 1){
U <-  runif(1,min = 0,max = 1) 
Y <- -(1/lambda)*log(U)
sum <-  sum + Y
j <-  j + 1; 
}

invpois <- rbind(invpois,j)
}

pois <-  rpois(10000,lambda)

par(mfrow=c(1,2))

hist(invexp)
hist(exp)

hist(invpois)
hist(pois)

qqplot(invexp,exp)
qqplot(invpois,pois)
```

Es zeigt sich dass sich die Inversionsverfahren bei n=10000 relativ gut den zugrundeliegenden Verteilungen annähern.

###b)

```{r}
u <- runif(10000,0,1)
v <- runif(10000,0,1)

bmnorm = cos(2*pi*u)*sqrt(-log(v))
norm <- rnorm(10000)

par(mfrow=c(1,2))
hist(bmnorm,xlim=c(-4,4))
hist(norm, xlim=c(-4,4))
qqplot(bmnorm,norm)
```

Es zeigt sich eine Normalverteilung der transformierten gleichverteilten Zufallszahlen durch die die Transformationsformel. Da die Standardabweichung der durch die Box-Müller Methode erzeugten Zufallszahlen `r sd(bmnorm)` ist, ist das Histogramm im Vergleich zu den von R erzeugten normalverteilten Zufallszahlen "schmaler". Da rnorm standardmäßig standardnormalverteilte Zufallszahlen erzeugt, sieht man hier deutliche Unterschiede.

## A 2
###a)
```{r}
randomorg <- read.csv('randomorg.csv',header=FALSE)
randomorg <- randomorg[,"V1"]
```

###b)
```{r}
midsqr = function(seed, length) {
    ergebnis = c()
    for(i in 1:length) {
        value = seed * seed 
        seed = (value %/% 10000) %% 10000000
       ergebnis = c(ergebnis, seed/10000000)
    }   
    return(ergebnis)
}
midsqr = midsqr(2222222222222,10000)
```

###c)
```{r}
standardize <- function(x){(x-min(x))/(max(x)-min(x))}

baumannikov_zwirbler <- function(seed, n){
  if((seed %% 2) == 0){
    seed <- seed +1
  }
  start <- as.character((seed*n)^2)
  save <- c()
  for (i in 1:(n)){
    if (i == 1){
      x <- start
      k <- nchar(x)
      y <- as.numeric(substr(as.numeric(x), round(0.25*k), round(0.75*k)))
      save[i] <- y
    }
    else{
      x <- as.character((save[i-1]*n)^2)
      k <- nchar(x)
      y <- as.numeric(substr(as.numeric(x), round(0.25*k), round(0.75*k)))
      save[i] <- y
    }
  }
  return(standardize(save%%100))
}

baumannikov_zwirbler <- baumannikov_zwirbler(22222222, 10000)
```

###d)
```{r}
set.seed(22222222,kind='Mersenne-Twister')
mersenne <- runif(10000)

set.seed(22222222,kind='Super-Duper')
superduper <- runif(10000)
```

###e)
```{r}
ro1 <- randomorg[-length(randomorg)]
ro2 <- randomorg[-1]
plot(ro1,ro2, main="RandomOrg")

ms1 <- midsqr[-length(midsqr)]
ms2 <- midsqr[-1]
plot(ms1,ms2, main="Midsquare")

bz1 <- baumannikov_zwirbler[-length(baumannikov_zwirbler)]
bz2 <- baumannikov_zwirbler[-1]
plot(bz1, bz2, main="Baumannikov-Zwirbler")

me1 <- mersenne[-length(mersenne)]
me2 <- mersenne[-1]
plot(me1,me2, main="Mersenne")

sd1 <- superduper[-length(superduper)]
sd2 <- superduper[-1]
plot(sd1,sd2, main="SuperDuper")

par(mfrow=c(3,2))
hist(randomorg)
hist(midsqr)
hist(baumannikov_zwirbler)
hist(mersenne)
hist(superduper)

par(mfrow=c(2,2))
qqplot(randomorg,midsqr)
qqplot(randomorg,baumannikov_zwirbler)
qqplot(randomorg,mersenne)
qqplot(randomorg,superduper)
qqplot(midsqr,baumannikov_zwirbler)
qqplot(midsqr,mersenne)
qqplot(midsqr,superduper)
qqplot(baumannikov_zwirbler,mersenne)
qqplot(baumannikov_zwirbler,superduper)
qqplot(mersenne,superduper)
```

Die Scatterplots der ZweierTupel zeigen eine zufällige Verteilung der Zufallszahlen bis auf die Methode des Mittquadrat Verfahrens von Neumann. Bei diesem zeigt sich eine deutliche Überverteilung der Zahlen bei (0,0). Die Histogramme bestätigen dieses Bild. Auch die QQPlots zeigen die Schwäche des Mittquadrat Verfahrens von Neumann im Vergleich zu den anderen Zufallsgeneratoren.