
---
output:
  pdf_document: default
  html_document: default
header-includes: 
    - \usepackage{amsthm}
    - \usepackage{xcolor}
documentclass: article
<!---output: beamer_presentation--->
---

```{r global_options, include=FALSE}
knitr::opts_chunk$set(error=TRUE,        # Keep compiling upon error
                      collapse=TRUE,     # collapse by default
                      echo=TRUE,         # echo code by default
                      comment = "#>",    # change comment character
                      fig.width = 10,     # set figure width
                      out.width = "100%", # set width of displayed images
                      warning=TRUE,      # show R warnings
                      message=FALSE)     # show R messages

packageTest<- function(x)  {
    if (!require(x,character.only = TRUE))  {
      install.packages(x,dep=TRUE)
      if(!require(x,character.only = TRUE)) stop("Package not found")
    }
}

options(warn=-1)
```


<!--- Solution Region --->
<style>
#solution {
  background-color: #8FBC8F;
  border-style: solid;
  border-color: blue;
  margin-left: 20px;
  margin-bottom: 15px;
  padding: 5px;
}
</style>



<!---**Sommersemester 2019 |Studiengang Data Science | Hochschule Darmstadt **--->




\theoremstyle{break}
\newtheorem{auf}{Aufgabe}

\newcommand{\R}{{\sffamily R} }

\begin{centering}
%\vspace{-2 cm}
\Huge
{\bf Uebung 1}\\
\Large
Computational Statistics\\
\normalsize
Sommersemester 2019\\
April 15, 2019\\
J. Groos (FBMN, h\_da)\\
\end{centering}


\hrulefill

**Name:**

\hrulefill


## A 1 
###a)

```{r}
means50 = matrix(NA, nrow = 50, ncol = 1)
for (i in 1:50){
  summe = runif(500,0,1)
  means50[i,] = mean(summe)
}

means1000 = matrix(NA, nrow = 1000, ncol = 1)
for (i in 1:1000){
  summe = runif(500,0,1)
  means1000[i,] = mean(summe)
}
head(means1000)
```

###b) & c)
```{r}
packageTest('boot')
bootdata <- runif(500,0,1)
bootfunc <- function(data,i) {
  d <- data[i]
  return(mean(d))
}

boot50 <- boot(bootdata, bootfunc, R = 50)
boot50 <- boot50$t
boot50

boot1000 <- boot(bootdata, bootfunc, R = 1000)
boot1000 <- boot1000$t

hist(boot50)
hist(boot1000)
hist(means50)
hist(means1000)
boxplot(boot50, main='Boxplot of Bootstrap (R = 50)')
boxplot(boot1000, main='Boxplot of Bootstrap (R = 1000)')
boxplot(means50, main='Boxplot of n=50')
boxplot(means1000, main='Boxplot of n=1000')
par(mfrow=c(2,2))
qqnorm(boot50, main='QQPlot Bootstrap (R = 50)')
qqline(boot50)
qqnorm(boot1000, main='QQPlot Bootstrap (R = 1000)')
qqline(boot1000)
qqnorm(means50, main='QQPlot n=50')
qqline(means50)
qqnorm(means1000, main='QQPlot n=1000')
qqline(means1000)

shapiro.test(means50)
shapiro.test(means1000)
shapiro.test(boot50)
shapiro.test(boot1000)
```
Laut Shapiro-Wilks-Test kann f??r keine der vier Stichproben die Nullhypothese (Stichprobe ist normalverteilt) verworfen werden, auch wenn die Histogramme von boot50 und means50 nicht nach Normalverteilung aussehen.


### d)
```{r}
packageTest('car')

levene50 <- c(means50,boot50)
levene1000 <- c(means1000,boot1000)

levgroup50 <- as.factor(c(rep(1, length(means50)), rep(2, length(boot50))))
levgroup1000 <- as.factor(c(rep(1, length(means1000)), rep(2, length(boot1000))))

leveneTest(levene50, levgroup50)
cat('\n')
leveneTest(levene1000, levgroup1000)

t.test(means50, boot50, var.equal = TRUE)
cat('\n')
t.test(means1000, boot1000, var.equal = TRUE)
```
FRAU GROOS FRAGEN, STIMMT DAS SO?

## Aufgabe 2
### a)
```{r}
load("Donald.RData")

vergleich <- lm(data = Donald_1, Trump ~ Geschlecht + Alter + Minderheit + Fremdenfeindlich + IQ)

theta <- function(formula, data, indices){
  d <- data[indices,]
  fit <- lm(formula, data = d)
  return(coef(fit))
}

boot50_1 <- boot(data=Donald_1, statistic=theta, R=50, formula=Trump~.)
par(mfrow=c(1,2))
for (i in 1:6){
plot(boot50_1, index=i, main=substitute(paste('boot_50: Coefficient ', i)))
print(t.test(boot50_1$t[,i], mu=vergleich$coefficients[1]))
}

boot100_1 <- boot(data=Donald_1, statistic=theta, R=100, formula=Trump~.)
par(mfrow=c(1,4))
for (i in 1:6){
plot(boot100_1, index=i, main= )
print(t.test(boot100_1$t[,i], mu=vergleich$coefficients[1]))
}

boot1000_1 <- boot(data=Donald_1, statistic=theta, R=1000, formula=Trump~.)
par(mfrow=c(1,4))
for (i in 1:6){
plot(boot1000_1, index=i)
print(t.test(boot1000_1$t[,i], mu=vergleich$coefficients[1]))
}

boot10000_1 <- boot(data=Donald_1, statistic=theta, R=10000, formula=Trump~.)
par(mfrow=c(1,4))
for (i in 1:6){
plot(boot10000_1, index=i)
print(t.test(boot10000_1$t[,i], mu=vergleich$coefficients[1]))
}
```

### b)
```{r}
Konfi50 <- matrix(NA,6,2)
rownames(Konfi50) <- c("Intercept","Geschlecht","Alter","Minderheit","Fremdenfeindlich","IQ")
colnames(Konfi50) <- c("2,5","97,5")

for(i in 1:6)
{
    Konfi50[i,1] <- boot.ci(boot50_1, type="basic", index = i)$basic[4]
    Konfi50[i,2] <- boot.ci(boot50_1, type="basic", index = i)$basic[5]
}
Konfi100 <- matrix(NA,6,2)
rownames(Konfi100) <- c("Intercept","Geschlecht","Alter","Minderheit","Fremdenfeindlich","IQ")
colnames(Konfi100) <- c("2,5","97,5")

for(i in 1:6)
{
    Konfi100[i,1] <- boot.ci(boot100_1, type="basic", index = i)$basic[4]
    Konfi100[i,2] <- boot.ci(boot100_1, type="basic", index = i)$basic[5]
}
Konfi1000 <- matrix(NA,6,2)
rownames(Konfi1000) <- c("Intercept","Geschlecht","Alter","Minderheit","Fremdenfeindlich","IQ")
colnames(Konfi1000) <- c("2,5","97,5")

for(i in 1:6)
{
    Konfi1000[i,1] <- boot.ci(boot1000_1, type="basic", index = i)$basic[4]
    Konfi1000[i,2] <- boot.ci(boot1000_1, type="basic", index = i)$basic[5]
}
Konfi10000 <- matrix(NA,6,2)
rownames(Konfi10000) <- c("Intercept","Geschlecht","Alter","Minderheit","Fremdenfeindlich","IQ")
colnames(Konfi10000) <- c("2,5","97,5")
for(i in 1:6)
{
    Konfi10000[i,1] <- boot.ci(boot10000_1, type="basic", index = i)$basic[4]
    Konfi10000[i,2] <- boot.ci(boot10000_1, type="basic", index = i)$basic[5]
}
Konfi50
Konfi100
Konfi1000
Konfi10000
```
### c)
```{r}
confint(vergleich,level=0.95)
Konfi50
Konfi100
Konfi1000
Konfi10000
```

### d)
```{r}
Konfi1000perc <- matrix(NA,6,2)
rownames(Konfi1000perc) <- c("Intercept","Geschlecht","Alter","Minderheit","Fremdenfeindlich","IQ")
colnames(Konfi1000perc) <- c("2,5","97,5")

for(i in 1:6)
{
    Konfi1000perc[i,1] <- boot.ci(boot1000_1, type="perc", index = i)$perc[4]
    Konfi1000perc[i,2] <- boot.ci(boot1000_1, type="perc", index = i)$perc[5]
}

Konfi1000bca <- matrix(NA,6,2)
rownames(Konfi1000bca) <- c("Intercept","Geschlecht","Alter","Minderheit","Fremdenfeindlich","IQ")
colnames(Konfi1000bca) <- c("2,5","97,5")

for(i in 1:6)
{
    Konfi1000bca[i,1] <- boot.ci(boot1000_1, type="bca", index = i)$bca[4]
    Konfi1000bca[i,2] <- boot.ci(boot1000_1, type="bca", index = i)$bca[5]
}

Konfi1000
Konfi1000perc
Konfi1000bca
```